---
title: "Análise de pesquisa"
author: "Carlos Machel"
output:
  html_notebook: default
  html_document: default
---

## Garantindo reproducibilidade

```{r seed_definition}
set.seed(42) # Porque 42 é a resposta para o universo e tudo mais. 
```

## Criando dataset

Criação aleatória de dataset de tamanho 1000. 
Os valores numéricos tamanho, envergadura estão em mm.

```{r creating_dataset, dependson='seed_definition'}
dataset <- data.frame(bioma = sample(c('Cerrado', 'Caatinga', 'Pantanal', 'Amazônia', 'Mata Atlântica', 'Pampa'), size=1000, replace=T),
                      alimentacao = sample(c('Onivoro', 'Hematofago', 'Frugivoro', 'Carnivoro'), size=1000, replace=T, prob = c(0.4, 0.1, 0.3, 0.2)),
                      status = sample(c('LC', 'NT', 'VU', 'EN', 'CE', 'EW','EX'), size=1000, replace=T),
                      populacao = rnorm(1000, mean=300, sd=20),
                      exemplares = sample.int(100, size=1000, replace=T),
                      idade = sample.int(20, size=1000, replace=T),
                      tamanho = sample(1:500, size=1000, replace=T),
                      envergadura = sample(200:300, size=1000, replace=T))
```

## Conferindo dataset

```{r, dependson='creating_dataset'}
head(dataset)
```

## Armazenando o dataset

```{r saving_dataset, dependson='creating_dataset'}
write.table(dataset, file='especimes.txt', sep = ',')
```


## Somas e medias das colunas numéricas do dataset usando ??pply

```{r using_apply, dependson='creating_dataset'}


apply(dataset[,4:8], FUN=mean, MARGIN=2)
```

```{r using_sapply, dependson='creating_dataset'}

sapply(dataset[,4:8],FUN=sum)
```

## Usando split
```{r using_split, dependson='creating_dataset'}
bioma_status <- split(dataset$bioma, dataset$status)
bioma_status
```

## Plotando os dados
```{r basic_ploting, dependson='creating_dataset'}
plot(dataset$bioma, dataset$populacao)
```

```{r}
hist(dataset$populacao, main = paste('Histograma Exemplar X População'), xlab='População', ylab='Exemplar')
```

## Importando os dados 

Refazendo pela leitura do arquivo novamente.

```{r reading_file, dependson='saving_dataset'}
especimes_data <- read.table('./especimes.txt', sep=',', header=TRUE)
```

## Adicionando os atributos dependentes

```{r adding_dependent_values, dependson='reading_file'}
especimes_data['envergaduraXtamanho'] = (especimes_data$envergadura / especimes_data$tamanho) * 100
especimes_data['exemplaresXidade'] = especimes_data$idade/ especimes_data$exemplares
```

## Reordenando status factor
```{r}
especimes_data['exemplaresXidade'] = especimes_data$idade/ especimes_data$exemplares
```

## Importando lattice
```{r}
library(lattice)
xyplot(envergadura ~ tamanho | status, data = especimes_data, layout = c(7,1)) # coluna e linhas
```

```{r, echo=FALSE}
install.packages('ggplot2')
library(ggplot2)
```

```{r}
qplot(populacao, data = especimes_data, fill = status)
```

## Conferindo o nome das colunas do dataset

```{r}
names(especimes_data)
```

```{r}
dist_especimes <- dist(especimes_data[,c(7,8,9)])
head(dist_especimes)
```

```{r}
clust_especimes <- hclust(dist_especimes)
dendro <- as.dendrogram(clust_especimes)
par(mar=c(0,0,0,0))
plot(dendro)
```
